臺灣宜蘭地方法院刑事判決　　　　　　　 94年度易字第158號
　　公　訴　人　臺灣宜蘭地方法院檢察署檢察官
　　被　　　告　甲○○　男　3.
　　　　　　　　　　　　號
上列被告因毀損案件，經檢察官提起公訴（94年度偵字第803號
），本院判決如下：
    主  文
甲○○無罪。
    理  由
一、公訴意旨略以：被告甲○○於民國93年8月28日晚上11時55
    分許，在宜蘭縣宜蘭市○○路12號丁○○住處前，持啤酒瓶
    砸毀丁○○所使用停放在該處之車號ＩＡ—7276號自小客車
    後擋風玻璃，足生損害於丁○○，嗣因丁○○聽見玻璃被砸
    之聲響，旋即外出查看，並在其住處前發現甲○○正欲騎乘
    機車離去，丁○○即報警處理，因認被告甲○○所為係犯刑
    法第354條之毀損罪嫌。
二、按犯罪事實應依證據認定之，無證據不得推定其犯罪事實，
    刑事訴訟法第154條定有明文。認定犯罪事實之證據，係指
    足以證明被告確有犯罪行為之積極證據而言；其為訴訟上之
    證明，須於通常一般之人均不致有所懷疑，而得確信其為真
    實之程度，始得據為有罪之認定。
三、公訴人認被告犯有毀損罪嫌，無非以（一）告訴人丁○○指
    述、證人即告訴人之妻戊○○○及證人即告訴人之女郭靜宜
    證述指訴，（二）告訴人車輛毀損照片，（三）電子地圖一
    紙為其主要論據。然訊據被告堅決否認有毀損犯行，辯稱：
    告訴人汽車遭毀損之際，伊正推著手推車返家途中等語。
四、經查：
（一）經臺灣宜蘭地方法院檢察署檢察官將案發現場所拾獲之啤
      酒瓶送內政部警政署刑事警察局與被告甲○○之指紋進行
      比對結果：「送鑑現場指紋，計有可資比對指紋一枚，經
      比對結果與丁○○及本局檔存甲○○指紋卡指紋不符。」
      ，此有，內政部警政署刑事警察局94年1月26日刑紋字第
      094001572 1號函文在卷可稽，是由告訴人指述犯嫌所使
      用之犯罪工具啤酒瓶上，雖採集指紋一枚，然比對結果非
      屬被告所有。
（二）另告訴人雖提出案發附近監視器翻拍之照片三張作為指述
      之依據，然經核對照片上所示之時間及所拍攝之景象為，
      93年8月29日零時26分，告訴人會同警方前去找被告理論
      時之照片，為證人乙○○於審理中證實，確屬案發事後告
      訴人會同警方去找被告對質之照片，並無事發時之相片，
      自無法證明本件犯罪行為確為被告所為，此外，由守望相
      助架設之監視器，就現場監視錄影機翻拍之照片，顯示被
      告於93年8月29日零時4分正推著小吃攤車出現於舊城北路
      與中山路口，是若本件確為被告所為，則被告需於砸毀玻
      璃後，於短短九分鐘之時間迅速離開犯罪現場，並隨即出
      現於舊城北路與中山路口推小吃攤車，衡情告訴人住家與
      舊城北路與中山路之距離應無法於短短九分鐘之時間製造
      此一不在場證明，況證人即本件處理員警乙○○於審理中
      結證稱：前往處理時，有人說被告剛推攤回來等語（見審
      判筆錄），證人即被告之前妻（審理時雙方已離婚）丙○○結證稱：案發11點55分，我在路邊賣豆花，我當時距離
      被害人家500公尺左右，我有聽到玻璃碎掉的聲音，我以
      為有人在打架，但是沒有聽到打架的聲音，我有看到兩台
      機車一前一後一共四個人經過我家，都是年輕人，被告是
      事後才回來等語（見審判筆錄），證人己○○○於審理中
      到庭亦證稱：我是聽到碰聲音，我打開窗戶，看到兩個年
      輕人騎機車跑離，但無看到砸車經過等語，而證人丙○○
      及己○○○所證述有二台機車通過之情節亦有與之相符之
      監視錄影帶翻拍照片二張在卷可稽（見93年發查偵字第
      115號卷第20頁），故而，比對前揭證人證言及翻拍照片
      ，足證被告所辯稱之不在場證明並非無可採信。
（三）告訴人丁○○於偵查中指述：93年8月28日晚上23時55分
      ，甲○○拿六個空啤酒瓶，砸我兒子的車子，我外出察看
      ，發現甲○○站在旁邊，他跟我說「不然妳要怎樣」馬上
      騎上機車逃走等語（見93年發查偵字第115號第28頁）、
      於審理中則結證稱：當時我在客廳看電視，我聽到三、四
      聲響，我和我太太馬上衝出去，看到被告騎車要跑走，我
      沒有看到被告在砸，我要去抓被告，並說你很可惡，被告
      說你想要怎樣，我在地上看到臺灣啤酒的酒瓶六瓶，車子
      的車窗破裂，車號ＡＩ7276號，我就馬上報案，三分鐘後
      ，警員馬上到，我帶警員到被告家等語（見審判筆錄），
      另證人即告訴人之女郭靜宜於偵查中結證稱：當時我與父
      母在客廳看電視，窗簾有拉上，晚上11點50分左右，突然
      從屋外傳來很大聲玻璃碎掉及碎片掉落之聲音，聲音連續
      好幾聲，感覺好像有人在狂砸玻璃，我就立刻拉開客廳窗
      簾，看到一個平頭、胖胖、打赤膊的中年男子，從我家屋
      前閃過去，後來我父母就去外面察看等語（見93發查偵字
      第115號第45頁）；另證人即告訴人之妻戊○○○結證稱
      ：當時我與丈夫及女兒在客廳看電視，晚上11時55分左右
      ，聽到屋外走廊有人砸玻璃，我把窗簾拉一點往外看，看
      到有一個中年人理平頭、胖胖的、沒有穿上衣、下半身穿
      半截牛仔褲，從我家門口轉身去騎機車，之後我與我丈夫
      立刻跑出來，但該人就已經走掉了，我沒有目睹車輛被砸
      之經過，但知該人是本件被告等語（見93年發查偵字第
      115 號第47頁）、證人戊○○○於審理中則結證稱：當日
      晚上11點55分，我人在客廳看電視，聽到東西砸玻璃的聲
      音有三、四聲，我掀開窗簾看一下，才打開門看，看到一
      個人留平頭，騎機車走了，丁○○先跑出去，我跟著跑出
      去，我只看到背面，沒有看到正面，他騎機車就跑了，我
      先生說你怎麼這麼可惡，他說你想怎樣後就跑了等語（見
      審判筆錄），是綜合證人所言得見，本件證人均未目睹砸
      車經過，均僅指稱於事後（玻璃砸毀聲後）看見被告於案
      發現場一閃而過，是證人證述均無法證明行為人確屬被告
      ，再者，證人丁○○雖指述案發之後三分鐘便隨同警方一
      同找被告，然由證人丁○○所提出之監視錄影器翻拍照片
      之顯示時間，係告訴人與警方找被告理論之時間約為93年
      9 月29日零時26分23秒，是證人證述前往找被告之時間與
      其所提出之照片明顯不符，證人丁○○之證述有瑕疵，是
      本件尚難以證人丁○○、證人即告訴人之妻戊○○○及證
      人即告訴人之女郭靜宜證述事後看見被告出現在現場即認
      定本件行為人確為被告。
（四）綜上所述，由本件現場所取得用已破壞告訴人車輛擋風玻
      璃之啤酒瓶進行科學鑑識結果未發現被告指紋；又由現場
      監視錄影器翻拍照片顯示，被告於93年8月29日零時4分正
      推著小吃攤車出現於舊城北路與中山路口，若本件確為被
      告所為，則短短九分鐘時間，被告需離開現場，並迅速推
      車出現於該路口，依據二地之相距之位置，實與常情不符
      ，況證人乙○○及丙○○之證述亦可佐證被告主張之不在
      場證明；再者，本件雖證人丁○○、證人戊○○○及郭靜
      宜指述歷歷，然該三人並未親眼目睹事發經過，僅證述事
      後看見被告出現於現場及其前曾有土地糾紛而推測而已，
      況其等證述與前述之固定監視器拍攝之客觀證據並不相符
      ，尚無法以其等同一家人之證詞認定被告乃本件行為人。
      此外，復查無其他積極證據，足認被告有何毀損犯行，是
      本件自屬被告犯罪不能證明，依法應諭知無罪之判決。
據上論斷，應依刑事訴訟法第301條第1項判決如主文。
本案經檢察官吳慧蘭到庭執行職務
中　　華　　民　　國　　94　　年　　7 　　月　　14　　日
                  刑事第二庭審判長法  官  林明山
                                  法  官　謝佩玲
                                  法  官  李毓華
以上正本證明與原本無異。
如不服本判決，應於判決送達後十日內向本院提出上訴狀（應抄
附繕本）。告訴人或被害人如對於本判決不服者，應具備理由請
求檢察官上訴，其上訴期間之計算係以檢察官收受判決正本之日
期為準。
                                  書記官　陳蒼仁
中　　華　　民　　國　　94　　年　　7　　月　　14　　日
